Inventaris van het archief van het Directoraat-Generaal Industrie en Diensten (DGID), (1972) 1993-2001
Nationaal Archief, Den Haag
- Taakuitvoering, 2
  - Economische aangelegenheden, -1.82
    - Industrie. Dienstverlening. Handel, -1.824
      - Industrie, Energie, -1.824.1
        - Technologische en technische industriële vraagstukken, -1.824.104
          - Automatisering en mechanisering in de industrie, -1.824.104.1
            - Stukken betreffende het behandelen van aangelegenheden inzake het Nationaal Actieprogramma Elektronische Snelwegen (NAP), 1989 - 2001; 710-774; 2 pakken
              - Het verstrekken van subsidies in het kader van het NAP ten behoeve van projecten 1989 - 2001, 710-748
                - Nederlandse Vereniging van Informatieaanbieders (NVI) ten behoeve van het Expertforum Elektronische Diensten 1996 - 2001, 724; pak
                Nota bene: Zie voor diskettes de inv.nrs. 2145 en 2146
                - Bureau voor de Industriële Eigendom ten behoeve van het Project Register+ 1997, 725; omslag
                - KPMG Management Consulting ten behoeve van fase 1 van het NAP/TTP-project 1997, 726; omslag
                - Project Transatlantische Connectiviteit Elektronische Snelwegen 1997, 727; pak
                - Het laten verrichten van een inventarisatie door EDP Audit Pool naar de toepasbaarheid van mogelijke randvoorwaarden TTP (Trusted Third Parties)-dienst 1997 - 1998, 728; omslag
                - Het verlenen van de opdracht aan het Expertise Centrum tot het beoordelen van offertes in het kader van ICT in het Onderwijs 1997 - 1998, 729; pak
                - VB Sdvies Management Consultants ten behoeve van het Project Communicatie Overheid Burger 1997 - 1998, 730; pak
                - Ministerie van Sociale Zaken en Werkgelegenheid ten behoeve van het Project Cliënt Volg Schil Systeem 1997 - 1999, 731; omslag
                - Ministerie van Verkeer en Waterstaat 1997 - 1999, 732-733
                - Project Digitaal Verkeersplein 1997 - 1998, 732; omslag
                - Project Weer op de E-weg 1997 - 1999, 733; omslag
                - Ministerie van Volkshuisvesting, Ruimtelijke Ordening en Milieubeheer (VROM) ten behoeve van het Project Discussieplatforms 1997 - 1999, 734; pak
                - Ministerie van Justitie 1997 - 2000, 735-738
                - Het haalbaarheidsonderzoek Elektronisch Loket Rechterlijke Organisatie (ELRO) 1997 - 1999, 735; pak
                - Project CJIB (Centraal Justitieel Incasso Bureau) op Internet 1997 - 1999, 736; omslag
                - Immigratie en Naturalisatie Dienst (IND) voor het voor het project IND-intranet/extranet 1997 - 2000, 737; omslag
                - Internet in de Gefinancierde Rechtsbijstand (Integer) 1997 - 2000, 738; pak
                - Senter ten behoeve van het Project Masterplan Senternet 1997 - 2000, 739; omslag
                - Het laten verrichten van een onderzoek naar het Besluiten Kredieten Elektronische Dienstenontwikkeling (KREDO) 1998 - 1999, 740; omslag
                - Landelijk Instituut Sociale Verzekeringen (LISV) te Amsterdam ten behoeve van het project Expertise in Klantcontact 1998 - 1999, 741; omslag
                - Deloitte & Touche Bakkenist ten behoeve van het uitbouwen en onderhouden van Webwijzers voor overheidsorganisaties 1998 - 2000, 742; pak
                - Electronic Commerce Platform Nederland (ECP.NL) ten behoeve van het uitvoeren van de coördinatie van het project Trusted Third Party (TTP.NL) 1998 - 2000, 743; pak
                - Landelijk Instituut Sociale Verzekeringen (LISV) ten behoeve van de eerste fase van het Chipcardproject 1998 - 2000, 744; omslag
                - Vereniging Openbare Bibliotheken ten behoeve van het project De Overheid, een open Boek 1998 - 2001, 745-746
                - 1998 - 1999, 745; pak
                - 2000 - 2001, 746; pak
                - Landelijk Instituut Sociale Verzekeringen (LISV) te Amsterdam ten behoeve van het Project Van VZA (Verzekerdenadministratie) naar Polisadministratie 1999 - 2001, 747; pak
                - HBO Raad ten behoeve van de voorbereidingsfase van het Project Duaal HBO voor de ICT-sector 2000 - 2001, 748; omslag
              - Het voeren van het secretariaat van de stuurgroep Nationaal Actieprogramma Electronische Snelwegen 1995 - 1996, 749-750; pak
                - 1995, 749; pak
                - 1996, 750; pak
              - Het informeren van de voorzitter van de Tweede Kamer der Staten-Generaal met betrekking tot een voortgangsrapportage van het NAP 1995 - 1997, 751-753
                - 1995, 751; pak
                - 1995 - 1997, 752; pak
                - 1996, 753; pak
              - Het leveren van een bijdrage aan de totstandkoming van de TTP-beleidsnotitie met betrekking tot Trusted Third Parties 1996 - 1999, 754; omslag
              - Het informeren en adviseren van de minister en het informeren van de voorzitter van de Tweede Kamer der Staten-Generaal inzake de voortgang, alsmede het voeren van overleg over het Nationaal Aktie Plan Elektronische Snelwegen (NAP) 1997 - 1998, 755-758
                - 1995, 755; pak
                - 1997 jan. - juni, 756; pak
                - 1997 juli - dec., 757; pak
                - 1998, 758; pak
              - Het behandelen van aangelegenheden inzake het actieplan E-commerce, waaronder het medebeantwoorden van vragen van de Tweede Kamerleden De Vries en Voûte-Droste (beiden VVD) inzake E-commerce en belastingen en het informeren van de voorzitter van de Tweede Kamer der Staten-Generaal inzake het actieplan 1997 - 1999, 759; pak
              - Het laten verrichten van een haalbaarheidsstudie door Het Expertise Centrum naar de mogelijke opzet voor een overheidsintranet 1997 - 1999, 760; pak
              - Het laten verrichten van een onderzoek door KPMG Bureau voor Economische Argumentatie naar het gebruik van ICT bij klantcontacten in het werkveld van het Ministerie van Sociale Zaken en Werkgelegenheid 1998, 761; omslag
              - Het verlenen van de opdracht aan KPMG EDP Auditors tot het vertalen van de beleidsnotitie NAP/TTP in het Engels 1998, 762; omslag
                Nota bene: NAP/TTP betekent Nationaal Aktie Programma/Trusted Third Parties
              - Het verlenen van de opdracht aan NLsign BV te Haarlem voor het uitvoeren van het onderzoek Beveiligde E-mail voor de Rijksoverheid in het kader van de brief Boven NAP-Herijking 1998 - 1999, 763; pak
              - Het verlenen van de opdracht aan het Nederlands Normalisatie-Instituut (NNI) voor de uitvoering van een haalbaarheidsstudie naar een gemeenschappelijk normalisatietraject voor een chipcard voor de gezondheidszorg en de sociale zekerheid 1998 - 2000, 764; omslag
              - Het verlenen van de opdracht aan Rand Europe tot het ontwerpen van een digitale infrastructuur voor het beheer en bewaren van digitale documenten 1998 - 2000, 765; pak
              - Het verlenen van de opdracht aan Synergie Consultancy tot het ontwerpen van digitale infrastructuur voor beheer en bewaren van digitale documenten 1998 - 2000, 766; pak
                Nota bene: Zie voor cd-rom het inv.nr. 2156
              - Het behandelen van de Staatsalmanak op het internet, budgetoverheveling naar het Ministerie van Binnenlandse Zaken in verband met een door Cap Gemini uit te voeren studie naar de architectuur van het overheidsintranet, alsmede inzake het Bedrijvenloket 1999, 767; pak
              - Het verlenen van de opdracht aan Doxis Documentaire Informatiespecialisten tot het toetsen van de functionele eisen van een Recordkeeping System 1999 - 2000, 768; pak
              - Het verlenen van de opdracht aan Expansion Information Engineering tot het uitvoeren van de praktijktoets Recordkeeping System 1999 - 2000, 769; pak
              - Het verlenen van de opdracht aan Verdonck, Klooster & Associates tot het ontwikkelen van een architectuur voor de elektronische adresgids 1999 - 2000, 770; pak
              - Het laten verrichten van ICT-toetsen door bedrijven in het kader van het NAP 2000 - 2001, 771-774
                - Deloitte & Touche Bakkenist in de sector Transport & Distributie 2000, 771; pak
                - Arthur Andersen bij de Belastingdienst 2000 - 2001, 772; pak
                - PricewaterhouseCoopers in de zorgsector 2000 - 2001, 773-774
                - 2000 - 2001, 773; pak
                - 2001, 774; pak
            - Stukken betreffende het informeren en adviseren van de minister inzake de uitvoering van het Innovatieonderzoeksprogramma IC Technologie (ICT), 1990 - 1996; 775; omslag
            - Stukken betreffende het vaststellen van voorbeeldprojecten Electronic Data Interchange (EDI), 1990 - 1997; 776-799; 13 pakken en 11 omslagen
              - Noordelijk Telematica Service Organisatie (NTSO) te Groningen ten behoeve van het VEDI A5 Pilotproject NTSO-CC Friesland 1990 - 1991, 776; omslag
              - Bakkenist Management Consultants te Amsterdam ten behoeve van het Project Afstudeerprijs EDI als onderdeel van het VEDI-programma 1990 - 1993, 777; omslag
              - Conelgro BV te Vianen ten behoeve van het project Bevordering Videotexdiensten in het Midden- en Kleinbedrijf (MKB), project Elektronisch Communicatiesysteem Claessen & Co 1990 - 1993, 778; omslag
              - Het Gemeentelijke Administratie Kantoor (GAK) te Amsterdam voor het VEDI-project ES GAK/EDI fase 2 1990 - 1993, 779; omslag
              - Koninklijke Luchtvaart Maatschappij NV te Luchthaven Schiphol ten behoeve van Avnet International; EDI en Pilotprojekt Brandstoffacturen 1990 - 1993, 780; omslag
              - Melkunie Holland BV te Woerden ten behoeve van het project Bevordering Videotexdiensten in het Midden- en Kleinbedrijf (MKB), project Melkunie 1990 - 1993, 781; pak
              - Rank Xerox Manufacturing BV te Venray ten behoeve van het VEDI-project C2 Electronic Data Interchange en Automatische Identificatie 1990 - 1993, 782; pak
              - Service Centrum Transport Holding te Zoetermeer ten behoeve van het project Bevordering Videotexdiensten in het Midden- en Kleinbedrijf (MKB), project Tradicom II 1990 - 1993, 783; pak
              - Verenigde Bloemenveiling Aalsmeer te Aalsmeer ten behoeve van het project EDI Flower 1990 - 1993, 784; pak
              - Vrumona BV te Bunnik ten behoeve van het Project B11, Betalen op Basis van Artikel en Prijsgegevens 1990 - 1993, 785; omslag
              - Bakkenist Management Consultant inzake het Communicatieplan VEDI 1990 - 1994, 786; pak
              - Detam te Utrecht, Datacommunicatie tussen werkgever en bedrijfsvereniging 1990 - 1994, 787; omslag
              - Hollandsche Beton Groep ten behoeve van VEDI-project D5 Ediprakt Fase 2 1990 - 1994, 788; pak
                Nota bene: Het project wordt overgenomen door de Stichting Edibouw te 's-Hertogenbosch
              - Intis BV te Rotterdam ten behoeve van het VEDI-A2 project Intracon 1990 - 1994, 789; pak
              - Nederlandse Federatieve Vereniging voor de Groothandel op Elektronisch Gebied (FEG) te Tilburg ten behoeve van het project Invoering EDI in de electronische groothandel 1990 - 1994, 790; omslag
              - Rabobank Nederlands NV te Utrecht ten behoeve van het VEDI-G2 project Rabobank/Detam/Werkgevers 1990 - 1994, 791; pak
              - Detam te Utrecht ten behoeve van het VEDI-project Demantel; project Proef Gebruik Videotex Uitvoering Ziektewet 1990 - 1995, 792; omslag
              - Koninklijke Ahold BV ten behoeve van VEDI-project B3, VEDET400 (Voorbeeldproject EDI in de Detailhandel op basis van X.400 (adresseringsstandaard voor de koppeling)) 1990 - 1995, 793; pak
              - Ediforum te Leidschendam ten behoeve van Bovensectorale EDI-thema's 1991 - 1995, 794; pak
              - SVZ Haven Ondernemers Vereniging te Rotterdam ten behoeve van het Bijzonder Vedi Voorbeeldproject RODOS 1993 - 1995, 795; pak
              - Van Doorne's Bedrijfswagenfabriek DAF BV ten behoeve van het project C1 Toelevering aan Daf Trucks (ODETTE) 1993 - 1996, 796; omslag
              - Nederlandse Philips Bedrijven BV te Eindhoven ten behoeve van het Digital Audio Broadcasting ( DAB) 452 project 1994 - 1996, 797; pak
              - Koninklijke Ahold NV te Zaandam ten behoeve van het VEDI-project B3; Vedet400 1996, 798; pak
              - Centraal Bureau Levensmiddelenhandel te Den Haag ten behoeve van het project Massale implementatie van EDI in de levensmiddelenbranche 1996 - 1997, 799; omslag
            - Het voeren van het secretariaat van de Projectgroep Informatietechnologie, 1991 - 1995; 800-801; 1 pak en 1 omslag
              - Algemeen 1991 - 1993, 800; pak
              - Rapportages en werkplannen 1992 - 1995, 801; omslag
            - Stukken betreffende het laten verrichten van een onderzoek door Industrial Marketing & Technology naar de aanwending van micro-elektronica door het Nederlands bedrijfsleven, 1991 - 1995; 802; pak
            - Stukken betreffende het leveren van een bijdrage aan het voorbereiden, vaststellen, wijzigen, evalueren en uitvoeren van de Subsidieregeling Micro-Elektronica Toepassingen (MITOE), 1991 - 1997; 803-805; 2 pakken en 1 omslag
              - Het voorbereiden, vaststellen en wijzigen 1991 - 1994, 803; omslag
              - Het evalueren 1991 - 1994, 804; pak
              - Het uitvoeren van de Micro Elektronica Regeling Mitoe 1993 aan de Nederlandse Organisatie voor Toegepast Natuurwetenschappelijk Onderzoek (TNO) te 's-Gravenhage 1993 - 1997, 805; pak
            - Stukken betreffende het verlenen van de opdracht aan Heliview Marketingservice BV te Breda tot het uitvoeren van de studie Ontwikkeling van de IT Markt, 1992 - 1993; 806; omslag
            - Stukken betreffende het organiseren en coördineren van vergaderingen door de Klankbordgroep Informatiebeveiliging, 1992 - 1997; 807-808; 2 pakken
              - Algemeen 1992 - 1996, 807; pak
              - Vergaderstukken 1993 - 1997, 808; pak
            - Stukken betreffende het verlenen van subsidies aan organisaties inzake de ontwikkeling van de chipcard, 1992 - 1999; 809-812; 2 pakken
              - Stuurgroep Chipcardproef Woerden voor het houden van een chipcardproef 1992 - 1993, 809; omslag
              - Van de Geijn Partners BV voor het opzetten van het businessplan Nationaal Chipcard Platform 1992 - 1994, 810; omslag
              - Nationaal Chipcard Platform (NCP) 1992 - 1999, 811-812
                - Subsidieverlening 1992 - 1999, 811; pak
                - Bijlagen 1992 - 1999, 812; pak
            - Vergaderstukken van de Interdepartementale Commissie Informatiebeleid (ICI), 1993; 813; omslag
            - Stukken betreffende het voeren van het secretariaat van de Stuurgroep IT&T (Informatietechnologie), 1993 - 1994; 814; omslag
            - Stukken betreffende het, in samenwerking met het Ministerie van Onderwijs en Wetenschappen, uitvoeren van een verkennende studie op het gebied van High Performance Computing and Networking (HPCN), 1993 - 1996; 815-817; 2 pakken en 1 omslag
              - 1993, 815; omslag
              - 1993 - 1994, 816; pak
              - 1994 - 1996, 817; pak
            - Het laten verrichten van een onderzoek Landenvergelijking Informatiebeveiliging door KPMG Klynveld EDP Auditors te Amsterdam, 1994 - 1995; 818; omslag
            - Stukken betreffende het laten verrichten van onderzoek naar de betekenis van de informatie infrastructuur voor de Europese Unie en Nederland, 1994 - 1995; 819-822; 1 pak en 3 omslagen
              - Het verlenen van de opdracht aan Aditel Ingenieursbureau Telematica tot het uitvoeren van het onderzoek Informatie Infrastructuur/Electronic Highways 1994, 819; omslag
              - Het verlenen van de opdracht aan Intercai Telematics Consultants tot het uitvoeren van het onderzoek Informatie Infrastructuur/Electronic Highways 1994, 820; pak
              - Het verlenen van de opdracht aan Verdonck, Klooster & Associates tot het verrichten van een review van het door Intercai uitgevoerde onderzoek 1994, 821; omslag
              - Het verlenen van de opdracht aan Verdonck, Klooster & Associates tot het adviseren in het kader van het Electronic Highway Project 1994 - 1995, 822; omslag
            - Stukken betreffende het laten verrichten van een onderzoek door NBBI Projectbureau voor Informatiemanagement naar intellectuele rechten op elektronische informatie, 1994 - 1996; 823; omslag
            - Stukken betreffende het verlenen van subsidie aan Centraal Kantoor Innovatiecentrum Netwerk ten behoeve van PRoduktInnovatie met Micro-elektronicA; uitstraling van de resultaten van MiToe (PRIMA), 1994 - 1998; 824; pak
            - Stukken betreffende het verstrekken van een subsidie aan Software Engineering Research Centre ten behoeve van het ESPITI-project, een stimuleringsproject van de Europese Commissie in het kader van ESSI (European Software Systems Initiative, onderdeel van Esprit), 1994 - 1998; 825; omslag
            - Stukken betreffende het leveren van een bijdrage aan de werkzaamheden van de Werkgroep Evaluatie en Certificatie inzake het ontwikkelen van een structuur waarin keuring en certificatie op het gebied van IT-beveiligingsproducten in Nederland plaats kan vinden, 1995; 826; omslag
            - Stukken betreffende het informeren van de voorzitter van de Vaste Commissie voor Economische Zaken van de Tweede Kamer der Staten-Generaal met betrekking tot het beleid van de Europese Commissie op het gebied van de Informatiemaatschappij en Telematicasystemen, 1995 - 1996; 827; pak
            - Stukken betreffende het laten verrichten van een onderzoek door Harlaar & Van Pelt naar de beschikbaarheid van educatieve multimedia software op het gebied van informatietechnologie, 1995 - 1996; 828; omslag
            - Stukken betreffende het verlenen van de opdracht aan Van de Bunt te Amsterdam voor het verrichten van een onderzoek naar Nederlandse sectorstructuur transporttelematica, 1995 - 1996; 829; omslag
            - Stukken betreffende het verlenen van een subsidie aan TNO ten behoeve van een onderzoek op het gebied van de gegevensuitwisseling tussen ontwikkelings- en productiedisciplines in het kader van het DEAL-initiatief (DEsign And Logistics), 1995 - 1996; 830; omslag
            - Stukken betreffende het verstrekken van een subsidie aan de Stichting Instituut ter Bevordering van de Keuring en Certificatie van Informatie Technologie voor het samenstellen en uitgeven van het IT Certificatie Vademecum, 1995 - 1997; 831; omslag
            - Stukken betreffende het verlenen van opdrachten en het verstrekken van subsidie aan de Researchgroep voor Informatie en Organisatie Management te Groningen voor het uitvoeren van fase 1 en 2 van het Demonstratieproject Organisatievernieuwing en IT (DO-IT), 1995 - 2000; 832-833; 2 pakken
              - 1995 - 2000, 832; pak
                Nota bene: Met vergaderstukken van de Stuurgroep DO-IT
              - 1998, 833; pak
            - Stukken betreffende het laten verrichten van een onderzoek door MERIT (Maastricht Economic Research Institute on Innovation and Technology) naar het innoverend vermogen van Nederlandse IT-bedrijven, 1996 - 1997; 834; omslag
            - Stukken betreffende het verlenen van de opdracht aan Bakkenist Management Consultants tot het adviseren en evalueren van een praktijktest van de methode voor beoordelen van softwareprojecten in het kader van de WBSO (Wet Bevordering Speur- en Ontwikkelingswerk), 1996 - 1997; 835; omslag
            - Stukken betreffende het verlenen van de opdracht aan IDC Consulting tot het uitvoeren van een onderzoek naar embedded software in het Nederlandse bedrijfsleven, 1996 - 1997; 836; pak
            - Stukken betreffende het verlenen van de opdracht aan Twijnstra en Gudde te Amersfoort voor het uitvoeren van de Toetsing Voorbeeldprojecten Openbare Sector 2e Tranche in het kader van het Nationale Aktie Programma Elektronische Snelwegen, 1996 - 1997; 837; pak
            - Stukken betreffende het voeren van overleg en correspondentie in het kader van het Software Actieplan 1996-2000 (SWAP 2000), 838-840; 2 pakken en 1 omslag
              Nota bene: Doel: Nederland op het gebied van software tot de koplopers in Europa te laten behoren
              - 1996, 838; pak
              - 1997 - 1998, 839; pak
                Nota bene: Bevat beantwoorden van Kamervragen
              - 1999 - 2000, 840; omslag
            - Stukken betreffende het behandelen van aangelegenheden met betrekking tot het Millennium Platform, 1996 - 2001; 841-864; 17 pakken en 7 omslagen
              - Het verlenen van de opdracht aan Deloitte & Touche Bakkenist tot het inventariseren van de productie-uitval als gevolg van een millenniumprobleem 1996 - 2000, 841; pak
              - Het voeren van het secretariaat van de Voorbereidingsgroep Millennium Capaciteit 1997 - 1998, 842; omslag
              - Het deelnemen aan vergaderingen van het Millennium Platform 1997 - 2000, 843-844
                - 1997 juli 22.- 1998 sep. 04, 843; pak
                - 1999 jan. - 2000 mrt. 08, 844; pak
              - Het informeren van de RWTI (Raad voor Wetenschaps-, Technologie- en Informatiebeleid), de ministerraad en de Eerste en Tweede Kamer over de voortgang van de activiteiten in het kader van het Millennium Platform 1997 - 2000, 845-849
                - 1997 dec., 845; pak
                - 1998 jan. - feb., 846; pak
                - 1999 jan. - mrt., 847; omslag
                - 1999 juni - dec., 848; pak
                - 2000 jan. - apr., 849; omslag
              - Het voeren van overleg over millennium pilotprojecten in vitale sectoren 1998, 850; omslag
              - Onderzoeken uitgevoerd door Research voor Beleid BV naar het millenniumprobleem in vitale en aanverwante sectoren in Nederland 1998, 851-852
                - 1998, 851; pak
                - 1998, 852; pak
              - Het afsluiten van een Millennium Convenant en Nationaal Millennium Appel tussen de Rijksoverheid en diverse bedrijven 1998 - 1999, 853; pak
              - Het informeren van de Eerste en Tweede Kamer der Staten-Generaal met betrekking tot de millenniumproblematiek 1997 - 1999, 854-859
                - Een werkdocument van het Centraal Plan Bureau (CPB) inzake de millenniumproblematiek 1997 - 1998, 854; omslag
                - Het voorbereiden van het overleg van de minister met de Vaste Kamercommissie voor Binnenlandse Zaken en Economische Zaken 1998, 855; pak
                - Met betrekking tot de Millenniumproblematiek in het algemeen 1998, 856; pak
                - Het beantwoorden van diverse Kamervragen over de millenniumproblematiek 1998 - 1999, 857; pak
                - Met betrekking tot de rol van het Millennium Platform 1998 - 1999, 858; pak
                - Met betrekking tot de werving en plaatsing van Millenniummedewerkers 1998 - 1999, 859; pak
              - Het voeren van het secretariaat van de Werkgroep Kwantificering Millenniumproblematiek 1998 - 1999, 860; pak
              - Bijlagendossiers bij de subsidieverlening ten behoeve van communicatieactiviteiten 1998 - 2001, 861-862
                Nota bene: De subsidiedossiers zijn niet aangetroffen
                - 1998 - 2001, 861
                - 1998 - 2001, 862
              - Het behandelen van internationale aspecten van de problematiek 1999 - 2000, 863; pak
              - Het leveren van een bijdrage aan het opstellen van de slotrapportage millenniumactiviteiten en evaluatie Millennium Platform 1999 - 2000, 864; pak
            - Stukken betreffende het laten verrichten van een onderzoek door Booz Allen & Hamilton naar de verkoop van het aandeel van de Nederlandse overheid in Roccade, 1997; 865; omslag
            - Stukken betreffende het verlenen van de opdracht aan Verdonck, Klooster & Associates te Zoetermeer tot het uitvoeren van het onderzoek naar de technische beveiliging van digitale informatie, 1997; 866; omslag